# 合格收款权与合同资产

提问人：18086508379 时间：2023-02-15 14:39:08
请教陈版及各位
若一项时段履约的义务（满足不可替代用途+合格收款权）
其中合格收款权：企业在整个合同期间内有权就累计至今已完成的履约部分收取款项。
是否确认收入时，直接
借借：： 应 收收 账 款款
贷：主营业务收入
而非借借：：合同合同 资产 ，因为拥有合格收款权，就满足仅仅取决时间流逝之外的其他因素，后续就不存在其他履约风险了。
是否可以这么理解呢？
另外想跟您确认下，合同资产不属于金融资产吧
感谢！

回答人：chenyiwei
这里的“合格收款权”并不是应收账款所对应的“无条件收款权”，因此仍有可能是合同资产。
根据新收入准则应用指南对“合格收款权”的解释：（节选）
......第二，该规定并不意味着企业拥有现时可行使的无条件收款权。企业通常会在与客户的合同中约定，只有在达到某一重要时点、某重要事项完成后或者整个合同完成之后，企业才拥有无条件的收取相应款项的权利。在这种情况下，企业在判断其是否有权就累计至今已完成的履约部分收取款项时，应当考虑，假设在发生由于客户或其他方原因导致合同在该重要时点、重要事项完成前或合同完成前终止时，企业是否有权主张该收款权利，即是否有权要求客户补偿其累计至今已完成的履约部分应收取的款项。......

回答人：chenyiwei
此外，合同资产不属于金融资产，只是其减值适用金融工具准则下的预期信用损失模型。